【裁判字號】    92,易,1936
【裁判日期】    920919
【裁判案由】    違反電子遊戲場業管理條例
【裁判全文】
臺灣臺中地方法院刑事判決                        九十二年度易字第一九三六號
    公  訴  人  臺灣臺中地方法院檢察署檢察官
    被      告  甲○○
                乙○○
                丙○○
右列被告等因違反電子遊戲場業管理條例等案件，經檢察官聲請簡易判決處刑（九十
二年度偵字第四○九二、七四七六號），本院臺中簡易庭認不宜逕以簡易判決處刑，
移由本院刑事庭，改依通常程序審理，判決如左：
    主  文
甲○○共同違反未依電子遊戲場業管理條例規定辦理營利事業登記，不得經營電子遊
戲場業之規定，各處拘役拾日，如易科罰金，以佰元折算壹日。扣案之賭博性電
動機具「大舞機臺（小瑪莉）」壹臺（含ＩＣ板壹片）、「麻將臺」壹臺（含ＩＣ板
壹片）、「二人坐賽船機臺」壹臺（含ＩＣ板壹片），及代幣貳拾枚，均沒收。
乙○○共同違反未依電子遊戲場業管理條例規定辦理營利事業登記，不得經營電子遊
戲場業之規定，各處拘役拾日，如易科罰金，以佰元折算壹日。扣案之賭博性電
動機具「大舞機臺（小瑪莉）」壹臺（含ＩＣ板壹片），及代幣貳拾枚，均沒收。
丙○○共同違反未依電子遊戲場業管理條例規定辦理營利事業登記，不得經營電子遊
戲場業之規定，各處拘役拾日，如易科罰金，以佰元折算壹日。扣案之賭博性電
動機具「麻將臺」壹臺（含ＩＣ板壹片）、「二人坐賽船機臺」壹臺（含ＩＣ板壹片
），及代幣貳拾枚，均沒收。
    事  實
一、甲○○、乙○○及丙○○均明知未依電子遊戲場業管理條例規定辦理營利事業登
    記者，不得經營電子遊戲場業，竟未向相關主管機關申請辦理營利事業登記證。
    甲○○、張烜炆並基於違法經營電子遊戲場業之犯意聯絡及賭博之概括犯意聯絡
    ，自民國九十二年二月一日起，由甲○○在臺中市南屯區○○○路○段二一○號
    ，其所經營巨棒釣蝦場之公眾得出入之場所內，擺設乙○○所寄賣之賭博性電動
    機具「大舞機臺（小瑪莉）」一臺，插電共同經營電子遊戲場業，且共同連續在
    該公眾得出入之場所供不特定之人把玩而對賭財物；賭博方式為：以硬幣新臺幣
    （下同）十元換代幣一枚，由賭客投入機具投幣口內，機具螢幕顯示積分十分，
    如押中，以一比一至二倍不等比例給分，如未押中，則該積分為機具所沒入，而
    財物歸甲○○所有，賭客玩畢並得依分數按一比一比例向甲○○兌換釣蝦券、蝦
    子、飲料等值物品，分數超過二千元部分可留待下次兌換；甲○○每月並向乙○○收取場地費三千元，且若將該機臺賣出亦可得佣金二千元。甲○○、丙○○亦
    基於違法經營電子遊戲場業之犯意聯絡及賭博之概括犯意聯絡，自上開時日起，
    由甲○○在前揭釣蝦場內，擺設丙○○所寄放之賭博性電動機具「麻將臺」一臺
    、「二人坐賽船機臺」一臺，插電共同經營電子遊戲場業，且共同連續在該公眾
    得出入之場所供不特定之人把玩而對賭財物；賭博方式為：以硬幣十元換代幣一
    枚，由賭客投入機具投幣口內，機具螢幕顯示積分十分，如押中，以一比二至五
    倍不等比例給分，如未押中，則該積分為機具所沒入，而財物歸甲○○與丙○○
    五五拆帳對分，賭客玩畢並得依分數按一比一比例向甲○○兌換釣蝦券、蝦子、
    飲料等值物品，分數超過二千元部分可留待下次兌換。嗣於同年月十三日下午四
    時許，為警當場查獲，並扣得「大舞機臺（小瑪莉）」一臺（含ＩＣ板一片）、
    「麻將臺」一臺（含ＩＣ板一片）、「二人坐賽船機臺」一臺（含ＩＣ板一片）
    ，及上開機具內之代幣二十枚。
二、案經臺中市警察局第四分局報請臺灣臺中地方法院檢察署檢察官偵查起訴。
    理  由
一、右揭事實，業據被告甲○○、乙○○、丙○○三人於警詢、偵查中及本院審理時
    均坦承不諱，且互核被告三人所述情節相符，並有現場圖、照片六張在卷可按，
    另有電動機具「大舞機臺（小瑪莉）」一臺（含ＩＣ板一片）、「麻將臺」一臺
    （含ＩＣ板一片）、「二人坐賽船機臺」一臺（含ＩＣ板一片），及上開機具內
    之代幣二十枚，扣案可稽，足見被告甲○○三人自白與事實相符，本案事證明確
    ，被告甲○○三人之犯行洵堪認定，應依法論科。
二、按所謂電子遊戲場「業」，指「業務」而言。刑法上所謂業務，係以事實上執行
    業務者為標準，指以反覆同種類之行為為目的之社會的活動而言；執行此項業務
    ，縱令欠缺形式上之條件，仍無礙於業務之性質。因此不論該事業是否「專營」
    電子遊戲場業，亦不問經營是否需達「一定之規模」，即使於原本所營事業外，
    兼營電子遊戲場業，或所經營之電子遊戲場不具相當之規模，亦無礙於電子遊戲
    場業管理條例相關規定之適用；且以違反電子遊戲場業管理條例第十五條規定之
    方法，用以犯連續賭博罪，其所犯電子遊戲場業管理條例第二十二條之罪與刑法
    第二百六十六條第一項前段之罪間有方法結果之牽連關係，應從一重之電子遊戲
    場業管理條例第二十二條規定處斷（最高法院九十年臺非字第二七六號判決參照
    ）。故核被告甲○○、乙○○、丙○○等三人就擺設賭博性電動機具之所為，係
    犯刑法第二百六十六條第一項前段之賭博罪；被告甲○○、乙○○、丙○○未依
    電子遊戲場業管理條例規定，辦理營利事業登記，即經營電子遊戲場業之行為，
    違反電子遊戲場業管理條例第十五條之規定，應依同條例第二十二條規定處斷。
    被告甲○○、乙○○及被告甲○○、丙○○間就上開二罪，均有犯意聯絡及行為
    分擔，為共同正犯。被告甲○○、乙○○、丙○○先後多次賭博犯行，均時間緊
    接，犯罪構成要件相同，顯係出於概括之犯意為之，均為連續犯，依刑法第五十
    六條規定，均以一罪論（因此部分係牽連犯之輕罪，據上論斷欄內不引用刑法第
    五十六條，故不加重其刑，最高法院六十二年度第一次刑庭庭推總會議決議【五
    】參照）。又被告甲○○、乙○○、丙○○所犯連續賭博罪與違反電子遊戲場業
    管理條例第十五條之規定間，有方法目的之牽連關係，為牽連犯，應依刑法第五
    十五條之規定，從較重之違反電子遊戲場業管理條例第十五條之規定論處。爰審
    酌被告甲○○、乙○○、丙○○三人未辦理營利事業登記，且經營賭博性電動機
    具與不特定人賭博財物，助長賭客僥倖之心理，影響社會善良風氣及政府行政管
    理，暨其經營時間尚短及所設置電子遊戲機數量不多，並考量渠等之素行、犯罪
    動機、手段、所生危害及犯後坦承一切，態度尚佳等所有情狀後，各量處如主文
    所示之刑，並分別諭知易科罰金之折算標準。
四、扣案之如事實欄所示之賭博性電動機具共三臺（含ＩＣ板三片），係當場賭博之
    器具，應依刑法第二百六十六條第二項規定，宣告沒收；另代幣二十枚，均係在
    賭檯即電動賭博機具內查獲之財物，業據被告甲○○、乙○○、丙○○三人供明
    在卷，且均為被告甲○○等三人用以供不特定客人把玩前開賭博性電動機具所用
    之物，亦應刑法第二百六十六條第二項規定，宣告沒收。
五、公訴人併案（九十二年度偵字第九二三九號）意旨略以：被告丙○○於九十二年
    五月一日起，在臺中縣大甲鎮○○路○段八四八號，其所經營美佳樂釣蝦場之公
    眾得出入之場所內，擺設賭博性電動機具「金牌虎霸王小瑪琍」一臺、「玉山小
    瑪琍」二臺、「玉山大亨麻將」一臺、「七靶射擊撲克」一臺、「東方之珠彈珠
    臺」三臺，插電經營電子遊戲場業，且連續在該公眾得出入之場所供不特定之人
    把玩而對賭財物；賭博方式為：「金牌虎霸王小瑪琍」、「玉山小瑪琍」、「玉
    山大亨麻將」、「七靶射擊撲克」係以硬幣新臺幣（下同）十元換代幣一枚，由
    賭客投入機具投幣口內，機具螢幕顯示積分十分，「東方之珠彈珠臺」是直接投
    入十元硬幣，機具螢幕顯示積分十分，如押中，以一比二至五倍不等比例給分，
    如未押中，則該積分為機具所沒入，而財物歸丙○○所有，賭客玩畢並得依分數
    按一比一比例向丙○○兌換現金或釣蝦券，此部分認與本案部分有連續犯之裁判
    上一罪關係，而移送本院併案審理。惟查，公訴人此併案部分係被告丙○○於本
    案為警查獲後，又另行在其自己經營之美佳樂釣蝦場擺設上開賭博性電動機具，
    足見被告犯意已遭切斷，而無概括犯意可言，且被告丙○○本案中係將機臺寄放
    在被告甲○○之釣蝦場內經營電子遊戲場業及賭博，與併案部分將機臺放在自己
    釣蝦場內經營電子遊戲場業及賭博，所為之方式不同，又併案部分被告丙○○擺
    設共八部機臺，己有常業賭博之犯意，亦與本案僅擺設二部機臺不同，顯非在同
    一預定犯罪計劃以內，無法與前開論罪科刑部分成立裁判上一罪之連續犯關係，
    此併案部分不為起訴效力所及，應移請公訴人另行偵查辦理，併予敘明。
據上論斷，應依刑事訴訟法第四百五十二條、第二百九十九條第一項前段，電子遊戲
場業管理條例第二十二條，刑法第十一條前段、第二百六十六條第一項前段、第五十
五條、第二百六十六條第二項、第四十一條第一項前段，罰金罰鍰提高標準條例第一
項前段、第二條，判決如主文。
本案經檢察官王啟明到庭執行職務
中      華      民      國      九十二    年      九    月      十九    日
                                臺灣臺中地方法院刑事第三庭
                                    審判長法  官  劉錫賢
                                          法  官  吳進發
                                          法  官  黃裕仁
右正本證明與原本無異。
如不服本判決，應於送達後十日內向本院提出上訴狀（須附繕本），上訴於臺灣高等
法院臺中分院。
                      書記官
中      華      民      國      九十二    年      九    月      十九    日
附錄論罪科刑法條
刑法第二百六十六條
在公共場所或公眾得出入之場所賭博財物者，處一千元以下罰金。但以供人暫時娛樂
之物為賭者，不在此限。
當場賭博之器具與在賭檯或兌換籌碼處之財物，不問屬於犯人與否，沒收之。
電子遊戲場業管理條例第十五條
未依本條例規定辦理營利事業登記者，不得經營電子遊戲場業。
電子遊戲場業管理條例第二十二條
違反第十五條規定者，處行為人一年以下有期徒刑、拘役或科或併科新臺幣五十萬元
以上二百五十萬元以下罰金。


司法院資訊處製作；財團法人民間司法改革基金會備份。
